臺灣高雄地方法院刑事判決
111年度審交易字第698號
公  訴  人  臺灣高雄地方檢察署檢察官 
被      告  郭進男



上列被告因公共危險案件，經檢察官聲請以簡易判決處刑（111
年度速偵字第1876號），本院認不宜以簡易判決處刑（原案號：
111年度交簡字第2109號），改依通常程序審理，被告於準備程
序中就被訴事實為有罪之陳述，經本院告知簡式審判程序之旨，
並聽取當事人之意見後，裁定由受命法官獨任進行簡式審判程序
，茲判決如下：
    主  文
郭進男犯不能安全駕駛動力交通工具罪，累犯，處有期徒刑拾月
，併科罰金新臺幣貳萬元，罰金如易服勞役，以新臺幣壹仟元折
算壹日。
    事  實
一、郭進男於民國111年6月23日凌晨零時許，在高雄市○○區○○街
    0巷00號家中飲用參茸酒後，明知吐氣所含酒精濃度達每公
    升0.25毫克以上者，已不得駕駛動力交通工具，仍基於不能
    安全駕駛動力交通工具之犯意，於同日7時許，騎乘駕駛屬
    於動力交通工具之車牌號碼000-000號普通重型機車行駛於
    道路。嗣於同日8時10分許，行經高雄市三民區中華路與九
    如三路口時，因交通違規為警攔檢，並於同日8時14分許施
    以檢測，測得其吐氣所含酒精濃度為每公升0.88毫克後，而
    查悉上情。　　
二、案經高雄市政府警察局三民第一分局報告臺灣高雄地方檢察
    署檢察官偵查後聲請簡易判決處刑。
    理  由
一、被告郭進男所犯係死刑、無期徒刑、最輕本刑為3年以上有
    期徒刑以外之罪，其於準備程序中就被訴事實為有罪之陳述
    ，經受命法官告知簡式審判程序之旨，並聽取公訴人及被告
    之意見後，本院依刑事訴訟法第273條之1第1項之規定，裁
    定進行簡式審判程序。又本件係依前條規定行簡式審判程序
    ，其證據調查依同法第273條之2所定原不受審判外陳述排除
    之限制；且檢察官及被告均對於卷內各項證據亦不爭執證據
    能力，復無事證顯示有何違法取得或類此瑕疵之情，故卷內
    所列各項證據，自均有證據能力，合先敘明。
二、上開犯罪事實，迭經被告於警詢、偵訊及本院審理中均坦承
    不諱（見偵卷第11、61頁；審交易卷第85、100頁），並有
    高雄市政府警察局三民第一分局三民派出所酒精測試報告、
    財團法人台灣商品檢測驗證中心呼氣酒精測試器檢定合格證
    書、高雄市政府警察局舉發違反道路交通管理事件通知單、
    車輛詳細資料報表在卷可參（見偵卷第15、17、23頁；審交
    易卷第23頁），足認被告前揭任意性自白與事實相符，堪予
    採信。是本件事證明確，被告犯行堪以認定，應依法論科。
三、論罪科刑
　㈠核被告所為，係犯刑法第185條之3第1項第1款之不能安全駕
    駛動力交通工具罪。
　㈡被告前因公共危險案件，經臺灣桃園地方法院（下稱桃園地
    院）以108年度審交易字第90號判決判處有期徒刑1年；再因
    竊盜案件，經同法院以108年度審易字第1665號判決有期徒
    刑4月、3月（共2罪），上開3罪復經同院以109年度聲字第2
    423號裁定定應執行有期徒刑1年4月在案（下稱甲案），另
    因公共危險案件，經桃園地院以108年度審交易字第914號判
    決判處有期徒刑1年2月（下稱乙案），上開甲、乙案接續執
    行，於110年10月1日因縮短刑期假釋出監（因另犯竊盜案經
    桃園地院108年度桃簡字第2516號判決罰金新臺幣4,000元，
    易服勞役4日，至111年10月4日始出監），所餘刑期付保護
    管束，於111年4月30日保護管束期滿，假釋未經撤銷視為執
    行完畢等情，為被告於本院審理中所是認（見審交易卷第10
    2頁)，並有臺灣高等法院被告前案紀錄表、臺灣高等法院在
    監在押簡表在卷可佐（見審交易卷第105-117、119-121頁）
    。是其於有期徒刑執行完畢後，5年內故意再犯本件有期徒
    刑以上之罪，符合累犯之要件。審酌被告本案之犯罪情節，
    並無量處法定最低本刑之可能，且無刑法第59條規定得減輕
    其刑之情形，再參以其適用累犯加重規定時，亦無超過其所
    應負擔罪責之情事，是參酌司法院大法官釋字第775號解釋
    之意旨，爰依刑法第47條第1項之規定加重其刑。
　㈢爰以行為人之責任為基礎，審酌被告前已有多次酒後駕車公
    共危險之紀錄（前有13次酒駕紀錄），竟仍不知戒慎悔改，
    再度於飲用酒類達不能安全駕駛之程度後，率然無照（易處
    逕註）騎乘駕駛普通重型機車行駛於道路，漠視公權力及往
    來人車生命、身體、財產安全，且為警測得每公升0.88毫克
    吐氣酒精濃度值，數值甚高，所為實不足取，自應非難。並
    考量被告於警詢、偵訊及本院審理時始坦承犯行之犯後態度
    ，兼衡其自述之智識程度、家庭經濟狀況（因涉及被告個人
    隱私，不予揭露，詳參被告警詢筆錄受詢問人欄、本院審交
    易字卷第103頁之記載）、如臺灣高等法院被告前案紀錄表
    所示之前科素行（累犯部分不重複評價）等一切情狀，量處
    如主文所示之刑，罰金部分並諭知易服勞役之折算標準。
據上論斷，應依刑事訴訟法第452條、第273條之1第1項、第299
條第1項前段，刑法第185條之3第1項第1款、第47條第1項、第42
條第3項前段，刑法施行法第1條之1第1項，判決如主文。
本案經檢察官李明蓉聲請以簡易判決處刑，檢察官李文和到庭執
行職務。
中　　華　　民　　國　　111 　年　　9 　　月　　30　　日
                  刑事第六庭    法  官  張  震
以上正本證明與原本無異。
如不服本判決應於收受判決後20日內向本院提出上訴書狀，並應
敘述具體理由。其未敘述上訴理由者，應於上訴期間屆滿後20日
內向本院補提理由書(均須按他造當事人之人數附繕本)「切勿逕
送上級法院」。
中　　華　　民　　國　　111 　年　　10　　月　　4 　　日
                                書記官  蔡靜雯
附錄論罪科刑法條：
中華民國刑法第185條之3第1項
駕駛動力交通工具而有下列情形之一者，處3年以下有期徒刑，
得併科30萬元以下罰金：
一、吐氣所含酒精濃度達每公升零點二五毫克或血液中酒精濃度
    達百分之零點零五以上。
二、有前款以外之其他情事足認服用酒類或其他相類之物，致不
    能安全駕駛。
三、服用毒品、麻醉藥品或其他相類之物，致不能安全駕駛。